# 请教陈版主，关于企业合并相关业务活动

提问人：shenjiyuan 时间：2020-12-17 16:21:00
陈版主：
你好，我们审计的一家企业，为降低资产负债率，决定引入少数股东，增资后少数股东占40%股权，大股东占60%股权。少数股东为了保证自己的利益，通过公司章程约定，投资活动由全体股东一致同意方可实施，其他事项半数以上股权通过。
根据会计准则第七条合并财务报表的合并范围应当以控制为基础予以确定。控制，是指投资方拥有对被投资方的权力,通过参与被投资方的相关活动而享有可变回报，并且有能力运用对被投资方的权力影响其回报金额。本准则所称相关活动，是指对被投资方的回报产生重大影响的活动。被投资方的相关活动应当根据具体情况进行判断，通常包括商品或劳务的销售和购买、金融资产的管理、资产的购买和处置、研究与开发活动以及融资活动等。
我们想请教陈版主，投资活动是否属于“本准则所称相关活动”，仅就此事项是否对大股东的控制造成影响。

回答人：chenyiwei
要考虑：此处所指的投资活动的具体内容、范围和金额限制是什么？从被投资企业的实际情况看，这类投资活动是日常经营过程中经常发生的，还是很少发生，但一旦发生即意味着企业的经营策略、经营地区、行业等发生根本性的改变？如果是后者，则此类投资活动属于保护性权力范畴，不影响控制权的判断。